



Granada, Andalucía



manoloramos.github.io

MANOLO RAMOS

DESARROLLADOR JUNIOR EN ANDROID & WEB

MI OBJETIVO

¡Hola! Mi nombre es Manolo Ramos. Me defino como una persona activa, responsable, creativa y autodidacta. Mi mayor objetivo es formar parte de un equipo de desarrollo de software profesional para mejorar mis habilidades de programación y adquirir conocimientos sobre el mundo laboral.

Tengo experiencia en el desarrollo de aplicaciones Java, Android y Web.

EXPERIENCIA LABORAL

DESARROLLADOR WEB Y ANDROID

দ Dreams Apps Creative 📋 20 Marzo 2017 - 21 Junio 2017

Como integrante del equipo de desarrollo durante mis prácticas, pude desempeñar las siguientes tareas:

- Desarrollo y diseño de aplicaciones Android nativas de acuerdo a las especificaciones de los clientes.
- Trabajo de desarrollo en equipo haciendo uso de la tecnología Git.
- Desarrollo y diseño de back-ends con Django.
- Herramientas y lenguajes usados: Android Studio, PyCharm, Git, Java, Python.

TÉCNICO INFORMÁTICO

Ayto. de Berja (Almería) 📋 20 Marzo 2013 - 21 Junio 2013

En el transcurso de las prácticas de empresa realizadas en el Ayuntamiento de Berja, tomé parte en:

- Reparación y mantenimiento de la red empresarial y los equipos informáticos que forman parte de ella.
- Conocer el dinámica y el flujo de trabajo internos de una empresa.

FORMACIÓN ACADÉMICA

DESARROLLO DE APLICACIONES WEB

Escuela Arte Granada 🗓 20 Sep 2017 - Actualidad

- Diseño y desarrollo de sitios web dinámicos con funcionalidad e interfaces adaptadas al uso y estándares de calidad actuales.
- Despliegue de aplicaciones web en dominios y servidores remotos. Administración del servidor de forma remota.
- Implementación de permisos, control de sesiones y cookies en una aplicación web.

DESARROLLO DE APLICACIONES ANDROID

I.E.S Murgi (Almería)

state.							
***	5	Sep	2014	-	21	Iunio	2017

- Desarrollo, documentación e implementación de aplicaciones móviles y de escritorio basadas en el lenguaje Java, haciendo uso de entornos de desarrollo y herramientas específicas para garantizar el acceso seguro a los datos y el cumplimiento de los estándares establecidos.

SISTEMAS MICROINFORMÁTICOS Y REDES

I.E.S Sierra de Gádor (Almería

) 🛗	20	Sep	201) -	21	Junio	201
-----	----	-----	-----	-----	----	-------	-----

- Gestión y configuración de redes, software y equipos en un entorno de trabajo.
- Mantenimiento y creación de entornos multiusuario en sistemas Windows y Linux.

HABILIDADES TÉCNICAS

PHP

HTML5

JavaScript

Adobe Photoshop

IDIOMAS

Inglés